【裁判字號】    98,訴,96
【裁判日期】    980220
【裁判案由】    毒品危害防制條例
【裁判全文】
臺灣板橋地方法院刑事判決                98年度訴字第96號
公  訴  人  臺灣板橋地方法院檢察署檢察官
被      告  甲○○
                      3樓
                    （另案在臺灣雲林監獄執行中）
上列被告因毒品危害防制條例案件，經檢察官提起公訴（97年度
毒偵字第9308號），被告於準備程序中為有罪之陳述，經本院合
議庭裁定由受命法官進行簡式審判程序獨任審理，本院判決如下
：
    主  文
甲○○施用第一級毒品，累犯，處有期徒刑柒月。
    事  實
一、甲○○於民國93年間因施用毒品案件，經臺灣板橋地方法院
    以93年度毒聲字第427號裁定送觀察、勒戒後，認無繼續施
    用毒品之傾向，於93年5 月5 日執行完畢出所，經臺灣板橋
    地方法院檢察署檢察官以93年度毒偵字第1380號為不起訴處
    分確定。復因施用毒品案件，經臺灣板橋地方法院以93年度
    訴字第1951號判決判處有期徒刑9 月確定，於95年4 月30日
    縮短刑期執行完畢。詎猶不思戒絕毒癮，基於施用第一級毒
    品之犯意，於97年10月10日，在台北縣板橋市○○○街，施
    用第一級毒品海洛因一次。嗣於同日（10日）下午5 時10分
    許為警在臺北縣中和市○○路160 號查獲，經採集甲○○尿
    液送檢後，始悉上情。
二、案經臺北縣政府警察局中和分局報告臺灣板橋地方法院檢察
    署檢察官偵查起訴。
    理  由
一、按除被告所犯為死刑、無期徒刑、最輕本刑為3 年以上有期
    徒刑之罪或高等法院管轄第一審案件者外，於第一次審判期
    日前之準備程序進行中，被告先就被訴事實為有罪之陳述時
    ，審判長得告知被告簡式審判程序之旨，並聽取當事人、代
    理人、辯護人及輔佐人之意見後，裁定進行簡式審判程序，
    刑事訴訟法第273 條之1 第1 項定有明文。經核本案被告張
    亨勇所犯係死刑、無期徒刑、最輕本刑為3 年以上有期徒刑
    以外之罪，其於準備程序中就被訴事實為有罪之陳述，經法
    官告知簡式審判程序之旨，並聽取公訴人及被告之意見後，
    本院合議庭認宜進行簡式審判程序，爰依首揭規定合議裁定
    由受命法官獨任進行簡式審判程序，合先敘明。
二、上揭事實，業據被告於本院準備程序中與審理時坦承不諱，
    且其於上揭時地為警查獲時所採取之尿液，經送請台灣檢驗
    科技股份有限公司檢驗結果，呈現海洛因代謝物可待因、嗎
    啡類陽性反應，有該公司97年11月4 日CH/2008/A0532 號濫
    用藥物檢驗報告乙紙附卷可稽，足徵被告前開自白與事實相
    符，應堪採信。
三、按海洛因為毒品危害防制條例第2 條第2 項第1 款所稱之第
    一毒品，不得施用、持有。次按，犯毒品危害防制條例第10
    條施用第一級毒品之罪者，檢察官應聲請法院裁定，令被告
    入勒戒處所觀察、勒戒，經觀察、勒戒後，檢察官依據勒戒
    處所之陳報，認受觀察、勒戒人無繼續施用毒品傾向者，應
    即釋放，並為不起訴之處分；認受觀察、勒戒人有繼續施用
    毒品之傾向者，檢察官應聲請法院裁定令入戒治處所強制戒
    治，其期間為6 個月以上，至無繼續強制戒治之必要為止，
    但最長不得逾1 年，強制戒治期滿，應即釋放，由檢察官為
    不起訴之處分。觀察、勒戒或強制戒治執行完畢釋放後，5
    年內再犯第10條之罪者，應依一般刑事訴訟程序予以起訴論
    罪科刑，此觀諸毒品危害防制條例第20條第1 項、第2 項、
    第23條第1 項、第2 項規定自明。是核被告所為，係犯毒品
    危害防制條例第10條第1 項之施用第一級毒品罪。其持有第
    一級毒品之低度行為，應為其後之施用高度行為所吸收，不
    另論罪。查被告曾有如事實欄所示之論罪科刑前科，已如前
    述，其於有期徒刑執行完畢後5 年內，故意再犯本案有期徒
    刑以上之罪，為累犯，應依刑法第47條第1 項規定加重其刑
    。爰審酌被告經觀察、勒戒及論罪科刑後，仍未能戒絕毒癮
    ，顯見其戒絕毒癮之意念非堅，惟念其於犯罪後坦承犯行，
    態度良好，且施用毒品行為，乃屬對自身健康之戕害行為，
    及其犯罪動機、目的、手段等一切情狀，量處如主文所示之
    刑，以資懲儆。
四、被告於97年10月7 日，在台北縣板橋市○○路○ 段77巷9 弄
    7 之2 號，施用海洛因一次，經台灣雲林地方法院判處有期
    徒刑十月乙案，有台灣雲林地方法院裁判書一份卷附可稽，
    上開犯行與本件被告所自承於查獲當天即97年10月10日，在
    台北縣板橋市○○○街施用第一及毒品海洛因之犯行，其犯
    罪時間、地點均不同，顯非同一案件，併此敘明。
據上論斷，應依刑事訴訟法第273 條之1 第1 項、第299 條第1
項前段，毒品危害防制條例第10條第1 項，刑法第11條前段、第
47條第1 項，判決如主文。
本案經檢察官賴建如到庭執行職務。
中    華    民    國    98    年    2     月    20    日
                  刑事第三庭    法  官  徐子涵
上列正本證明與原本無異。
如不服本判決，應於判決送達後10日內敘明上訴理由，向本院提
出上訴狀 (應附繕本) ，上訴於臺灣高等法院。其未敘述上訴理
由者，應於上訴期間屆滿後20日內向本院補提理由書「切勿逕送
上級法院」。
                                書記官  張桐嘉
中    華    民    國    98    年    2     月    20    日
附錄本判決論罪法條：
毒品危害防制條例第10條：
施用第1級毒品者，處6月以上5年以下有期徒刑。
施用第2級毒品者，處3年以下有期徒刑。


司法院資訊處製作；財團法人民間司法改革基金會備份。
